Carlos David Ballesteros Torres

Software developer autodidacta con solida experiencia en el area

⊕ Hidalgo, México

carlos.david1806@gmail.com • Tel. +52 7711831506 • WhatsApp. 7712660983 • https://www.linkedin.com/in/carlos-david-bt/ • https://portfoliocdavidv.netlify.app



Sobre mí

Soy un entusiasta del desarrollo web con experiencia en proyectos que han mejorado notablemente la eficiencia y el control de procesos. Mi enfoque principal se concentra en la creación de sistemas, utilizando tecnologías como JavaScript, CSS con Tailwind, HTML, un poco de PHP, junto con frameworks como Astro y aprendiendo React.

Experiencia laboral

Real de Plateros

Software Developer

Una empresa dedicada a la producción de pastes en Hidalgo quería implementar un sistema de punto de venta (POS) que les permitiera gestionar ventas, impresión de tickets desde una página web y administración del inventario y empleados. El sistema se diseñó para operar en un servidor local, permitiendo la comunicación directa con impresoras y asegurando la disponibilidad continua del sistema sin depender de la conexión a Internet. La solución se desarrolló usando Laravel para el backend y Vue 3 para la interfaz de usuario.

Marquesitas 2024 - 2024

Software Developer

Un emprendimiento de venta de postres quería un programa para gestionar roles, administración y sucursales. Participé en su desarrollo, que fue realizado en Laravel y Vue 3.

Aplicación Java de Laboratorios tlatlauquitepec

Software Developer

En una empresa dedicada a los laboratorios clínicos, se desarrolló un programa de escritorio en el que participé. Utilizamos Java con NetBeans y una base de datos en SQLite, debido a que el proyecto requería funcionar sin conexión a internet de forma continua.

Figra-Gas 2023 - 2024

Full-Stack Developer

Se desarrollo la página web para esta empresa utilizando HTML, CSS (Bootstrap) y JavaScript vanilla. El objetivo del diseño era que fuera simple, pero que mostrara claramente los precios y las imágenes de la empresa, además de ser responsivo.

Laboratorios tlatlauquitepec

2023

Front-End Developer

Participé en el desarrollo de su página web utilizando HTML, CSS (TailwindCSS) y JavaScript vanilla, con el framework Astro.build. El objetivo era crear un diseño empresarial y formal, utilizando sus colores institucionales.

MACE 2022

Full-Stack Developer

Desarrollé un emprendimiento con unos compañeros de la universidad, enfocado en el desarrollo de páginas web, aplicaciones web y de escritorio. Para su creación, principalmente utilizamos Astro, HTML, CSS (Tailwind) y JavaScript.

Dependencia de gobierno

2021 - 2022

Full-Stack Developer

Desarrollé un sistema organizado y eficiente para la gestión de información de solicitudes, mediante la creación de una base de datos robusta y la implementación de una interfaz de usuario intuitiva y adaptativa. Esta solución se basa en cuatro pilares tecnológicos fundamentales: 1. Uso de MySQL para la base de datos. 2. Implementación del patrón MVC (Modelo-Vista-Controlador). 3. Desarrollo de la interfaz de usuario con tecnologías web modernas. 4. Pruebas y depuración con XAMPP.

Educación

Licenciatura - Ciencias Computacionales

Universidad Autónoma del Estado de Hidalgo

Proyectos

Portfolio

Quise utilizar tecnologías para practicar y crear un portafolio que demostrara mis conocimientos, así que lo desplegué en Netlify.

Autodidacta En desarrollo

Connect 4

En mi proceso de aprendizaje de nuevas tecnologías, realicé un proyecto de Connect 4 utilizando los recursos de React y los hooks, específicamente useState, y lo desplegué en Netlify.

Autodidacta React

Curriculum Vitae

Quise poner en práctica un poco de mis conocimientos para mostrar e imprimir un CV. Me inspiré en el que mostró el creador Midudev.

Astro

Habilidades

JavaScript Tailwind MVC GitHub HTML **CSS** MySQL Git PHP Visual Studio Code XAMPP React Laravel Flutter Flutter SQLite